【裁判字號】    97,審訴,767
【裁判日期】    970424
【裁判案由】    毒品危害防制條例
【裁判全文】
臺灣高雄地方法院刑事判決             97年度審訴字第767號
公  訴  人  臺灣高雄地方法院檢察署檢察官
被      告  甲○○
指定辯護人  本院公設辯護人黃文德
上列被告因毒品危害防制條例案件，經檢察官提起公訴（97年度
毒偵字第1588號），本院合議庭裁定由受命法官獨任依協商程序
審理，判決如下：
    主  文
甲○○施用第一級毒品，累犯，處有期徒刑捌月，扣案之第一級
毒品海洛因壹包（驗後淨重零點壹玖捌公克），沒收銷燬之；又
施用第二級毒品，累犯，處有期徒刑肆月。應執行有期徒刑拾月
，扣案之第一級毒品海洛因壹包（驗後淨重零點壹玖捌公克），
沒收銷燬之。
    事實及理由
一、本件犯罪事實及證據，除犯罪事實「並付保護管束期滿」更
    正為「於88年11月12日戒治期滿」；「又因施用毒品案件經
    台灣高雄地方法院以94年簡字4641號及95年訴字2625號分別
    判決有期徒刑5 月及10月確定，兩罪接續執行，甫於96年8
    月1 日縮短刑期執行完畢出監」更正為「又因施用毒品案件
    ，經本院以94年度簡字第4641號判決、95年度訴字第2625號
    、第2736號判決，分別判處有期徒刑5 月、10月、5 月確定
    ，另因竊盜案件，經本院以95年度易字第288 號判決，判處
    有期徒刑1 年2 月確定，並經本院以96年度聲減字第467 號
    裁定，就上開案件予以減刑，於96年7 月31日執行完畢」；
    「在不詳地點」更正為「在其位於高雄縣岡山鎮○○路之租
    屋處」；「友人許智鴻將持有之毒品海洛因丟置於路旁」更
    正為「友人許智鴻將預備供其2 人施用之第一級毒品海洛因
    1 包（驗後淨重0.198 公克）丟置於路旁」；證據部分補充
    「被告甲○○於本院審理中之自白」及「高雄市立凱旋醫院
    濫用藥物成品檢驗鑑定書」外，餘均引用檢察官起訴書之記
    載，如附件。
二、本件被告業已認罪，並經辯護人協助下與檢察官於審判外達
    成協商之合意，渠等合意內容為：被告願受科刑範圍如主文
    所載。經核被告所為，係犯毒品危害防制條例第10條第1 項
    之施用第一級毒品罪，及同條第2 項之施用第二級毒品罪，
    且上開協商合意內容，並無刑事訴訟法第455 條之4 第1 項
    所列不得認罪協商之情形，本件既經檢察官聲請改依協商程
    序而為判決，本院爰不經言詞辯論，於協商合意範圍內為協
    商判決。
三、應適用之法條：刑事訴訟法第455 條之4 第2 項、第455 條
    之8 、第454 條第2 項，毒品危害防制條例第10條第1 項、
    第2 項、第18條第1 項前段，刑法第11條、第47條第1 項、
    第51條第5 款。
四、本判決除有刑事訴訟法第455 條之4 第1 項第1 款、第2 款
    、第4 款、第6 款、第7 款所定情形之一，或違反同條第2
    項規定者外，不得上訴。
本案經檢察官鄭益雄到庭執行職務。
中    華    民    國    97    年    4     月    24    日
                  刑事第七庭    法  官 陳君杰
以上正本證明與原本無異。
如不服本判決，應於判決送達後10日內，向本院提出上訴狀。
中    華    民    國    97    年    4     月    24    日
                                書記官 李承悌
附錄本判決論罪科刑法條全文：
毒品危害防制條例第10條
施用第一級毒品者，處6 月以上5 年以下有期徒刑。
施用第二級毒品者，處3年以下有期徒刑。
附件：
臺灣高雄地方法院檢察署檢察官起訴書
                                    97年度毒偵字第1588號
    被      告  甲○○  男  27歲（民國○○年○月○○日生）
                        住高雄縣岡山鎮○○里○○路３８號
                        國民身分證統一編號：Ｚ000000000號
上列被告因違反毒品危害防制條例案件，已經偵查終結，認應該
提起公訴，茲將犯罪事實及證據並所犯法條分敘如下：
            犯罪事實
一、甲○○前因施用毒品案件，經臺灣高雄少年法院裁定強制戒
    治後停止戒治，並付保護管束期滿，由臺灣高雄少年法院於
    民國89年4月8日，以87年度少調字第1096號裁定不付審理確
    定；復於91年6月間，因施用第一級毒品海洛因案件，經臺
    灣高雄地方法院裁定先送強制戒治（93年1月9日釋放），並
    由本署檢察官提起公訴，經臺灣高雄地方法院於92年8月8日
    ，以91年度訴字第3667號判處有期徒刑6月確定，93年7 月8
    日執行完畢。又因施用毒品案件經台灣高雄地方法院以94年
    簡字4641號及95年訴字2625號分別判決有期徒刑5月及10月
    確定，兩罪接續執行，甫於96年8月1日縮短刑期執行完畢出
    監。詎其猶不知悔改，仍基於施用第一級毒品海洛因及第二
    級毒品甲基安非他命之犯意，分別於前案強制戒治執行完畢
    釋放後5年內之97年1月26日13時許回溯24小時內之某時（不
    含警力拘束時間），在不詳地點施用第一級毒品海洛因及第
    二級毒品甲基安非他命各1次，嗣於97年1月25日22時10分，
    在高雄縣岡山鎮○○路201號前因騎乘贓車為警攔查，適同
    行之友人許智鴻將持有之毒品海洛因丟置於路旁，而為警發
    現後經其同意採尿，送驗後呈甲基安非他命及嗎啡陽性反應
    。
二、案經高雄縣政府警察局岡山分局移送偵辦。
        證據並所犯法條
一、證據清單及待證事實
 ┌──┬──────────┬──────────────┐
 │編號│   證 據 名 稱      │    待 證 事 實             │
 ├──┼──────────┼──────────────┤
 │ 1  │被告甲○○警詢及偵查│警局所採尿液為其親自排放及封│
 │    │中之供述。          │緘                          │
 │    │                    │                            │
 ├──┼──────────┼──────────────┤
 │ 2  │台灣檢驗科技股份有限│佐證被告之尿液分別經送驗後呈│
 │    │公司97年2月14日出具 │嗎啡及甲基安非他命陽性反應之│
 │    │之濫用藥物尿液檢驗報│事實。                      │
 │    │告、高雄縣政府警察局│                            │
 │    │岡山分局尿液採證代碼│                            │
 │    │對照表。            │                            │
 │    │                    │                            │
 ├──┼──────────┼──────────────┤
 │ 3  │本署刑案資料查註紀錄│被告於強制戒治執行完畢釋放後│
 │    │及全國施用毒品案件紀│，5年內再犯本案施用第一級毒 │
 │    │錄表。              │品海洛因及第二級毒品安非他命│
 │    │                    │之事實。                    │
 └──┴──────────┴──────────────┘
二、核被告所為，係犯毒品危害防制條例第10條第1 項施用第一
    級毒品及同條第2項施用第二級毒品罪嫌。被告曾受有期徒
    刑之執行完畢後，5年以內故意再犯本件有期徒刑以上之罪
    ，有刑案資料查註紀錄表1紙在卷可查，請依刑法第47條第1
    項之規定加重其刑。
三、依毒品危害防制條例第23條第2項及刑事訴訟法第251條第1
    項提起公訴。
    此  致
臺灣高雄地方法院
中    華    民    國    97    年    2     月    27    日
                          檢察官 乙  ○  ○
                          檢察官 丙  ○  ○
上正本證明與原本無異
中    華    民    國    97    年    3     月    5     日
                          書  記  官  林錦柔
所犯法條：
毒品危害防制條例第10條
施用第一級毒品者，處 6 月以上 5 年以下有期徒刑。
施用第二級毒品者，處 3 年以下有期徒刑。


司法院資訊處製作；財團法人民間司法改革基金會備份。
